Inventaris van het Secretariaatsarchief van de Kamer van Koophandel en Fabrieken voor Haaglanden, 1990-1999
Nationaal Archief, Den Haag
- Samenwerking met andere Kamers van Koophandel, C
  - Euro Info Centre, 1989-1998, 522-527
    - Verslag van de werkzaamheden, contract van de Europese Commissie voor het jaar 1998 en de jaarrekening 1997, 1996 - 1998, 526
    - Agenda's, verslagen en vergaderstukken van de bestuursvergaderingen, 1998, 527
  - Agena's, verslagen en vergaderstukken van vergaderingen van de vier grote Kamers van Koophandel, 1990-1999; 528-533
    - 1990-1999, 528
      Met Ministerie van Economische Zaken.
    - 1990, 529
    - 1991, 530
    - 1992 - 1993, 531
    - 1994 - 1996, 532
    - 1997 - 1999, 533
  - Notities, ingekomen en kopieën van uitgaande brieven betreffende de samenwerking tussen de regiokamers Gouda, Leiden, Delft en Den Haag, 1991 - 1993; 534
  - Project Gemeenschappelijke Informatievoorziening (GIGA), 1992, 1997; 535-536
    - Notities, verslagen, ingekomen en kopieën van uitgaande brieven betreffende het project, 1992 - 1994, 535
    - Ontwikkeling van een bedrijfsinformatiemodel, 1997, 536
  - Reactie op de nota 'Herijking Buitenlands beleid van Nederland van de Kamers van Koophandel Amsterdam, Den Haag, Rotterdam en Utrecht', 1995; 537
  - Processtukken over het geschil tussen de Kamers Den Haag en Rotterdam inzake de Rotterdamse bijdrage in de kosten van het EIC, 1996 - 1997; 538
- Documentatie, D
  - Foto's en boekjes van de miniaturenverzameling van G. Pat, 1997 - 1999; 539